【裁判字號】    99,聲,454
【裁判日期】    990716
【裁判案由】    停止強制執行
【裁判全文】
臺灣桃園地方法院民事裁定               99年度聲字第454號
聲  請  人  丙○○
代  理  人  乙○○
相  對  人  甲○○
上列當事人間聲請停止強制執行事件，本院裁定如下：
    主  文
聲請駁回。
    理  由
一、按強制執行程序開始後，除法律另有規定外，不停止執行。
    有回復原狀之聲請，或提起再審或異議之訴，或對於和解為
    繼續審判之請求，或提起宣告調解無效之訴、撤銷調解之訴
    ，或對於許可強制執行之裁定提起抗告時，法院因必要情形
    或依聲請定相當並確實之擔保，得為停止強制執行之裁定，
    強制執行法第18條定有明文。依此規定可知，須當事人提起
    異議之訴，在該異議之訴確定前，法院如認有必要，得依職
    權為停止執行之裁定；或在當事人願供擔保，聲請停止強制
    執行時，法院亦得依其聲請，定相當並確實之擔保，為停止
    強制執行之裁定。則在非提起異議之訴之當事人為停止強制
    執行之聲請時，自與上揭法律規定之要件不合。
二、聲請意旨略以：相對人向鈞院民事執行處投標桃園縣桃園市
    ○○段318 號土地及其上桃園縣桃園市○○段1616號建物即
    門牌號碼桃園縣桃園市○○路○ 段138 之4 號2 樓之房屋（
    下稱系爭房屋），其拍賣公告載明就系爭房屋有租賃關係之
    事實，且為拍賣內容之一部，無論應買人投票買得或由債權
    人承受，依繼受取得之法理，其租賃關係對應買人或承受人
    當然繼續存在。相對人既明知鈞院民事執行處就系爭房屋之
    應賣公告中載有「於查封時已出租予第三人丙○○（即聲請
    人）占有使用，租賃期間自93年11月10日起至103 年11月9
    日止，月租金10,000元，拍定後不點交」等語，況前開執行
    拍賣債權人兆豐國際商業銀行股份有限公司曾於執行程序中
    聲請法院除去租賃權，亦遭鈞院駁回聲請，復經臺灣高等法
    院駁回抗告確定，確認系爭租約為真正，相對人仍願以該條
    件予以拍定，顯願接受租賃關係繼續存在之意思合致，自應
    受其拘束，而有拋棄民法第425 條第2 項之利益。況且，所
    謂「公證」一詞，其公證事務，固由法院或民間公證人辦理
    之，但其因法令另有規定或因事件之性質，或有其他必要情
    形者，例如，調解委員會調解成立，或由法院民事執行處拍
    賣公告，乃依法公告其上有租賃關係之期限、租金，及不點
    交等情形屬之，即其有公信力，乃眾所周知，故上開買賣不
    破公證租賃之規定，於法院拍賣公告之情形，應依同一法理
    類推適用，相對人自不得主張其對系爭租賃關係不繼續存在
    ，是聲請人承租系爭房地，既有買賣不破租賃原則之適用，
    而非無權占有，相對人自不得請求伊遷讓返還，及給付相當
    租金之不當得利。再相對人雖向聲請人提起遷讓房屋及不當
    得利之訴，並經鈞院99年訴字第122 號民事判決，認定相對
    人請求聲請人自系爭房屋遷出之訴有理由，並於主文諭知相
    對人得於供擔保而為假執行。現由相對人供擔保，而由鈞院
    民事執行處99年度司執字第27566 號案件受理在案，然聲請
    人應係有權占有系爭房屋，如於前述，今已再向鈞院提起確
    認就系爭房屋之租賃權存在，及就鈞院民事執行處99年司執
    字第27566 號執行程序提起債務人異議之訴，請求撤銷前開
    假執行程序。則聲請人既已提起債務人異議之訴，自已符合
    強制執行法第18條第2 項停止執行之規定，爰依強制執行法
    第18條第2 項，聲請免供擔保，停止執行。
三、經查：本件相對人依本院99年度訴字第122 號民事判決供擔
    保後，聲請對聲請人為遷讓房屋之假執行，業經本院99年度
    司執字第27566 號強制執行事件受理在案，此有本院99年度
    司執字第27566 號執行命令影本在卷可憑（見本院卷第9 頁
    ），堪以信實。聲請人雖主張，因伊已就本院99年度司執字
    第27566 號執行程序提起債務人異議之訴，遂依強制執行法
    第18條第2 項之規定，聲請停止執行（見本院99年度訴字第
    816 號卷99年7 月9 日準備程序筆錄）。惟聲請人縱對本院
    99年度司執字第27566 號假執行程序有所爭執，本應藉由假
    執行之本案即本院99年度訴字第122 號案件之上訴程序，請
    求上訴審法院廢棄假執行之判決，使執行名義失其效力外，
    尚得依民事訴訟法第455 條請求二審法院就關於假執行之上
    訴，先為辯論及裁判，以為救濟，而非經由提起債務人異議
    之訴以資解決。是以，就假執行程序，並非係得以提起債務
    人異議之訴之標的，則聲請人主張停止執行之理由，即與強
    制執行法第18條第2 項所定停止執行之要件不符，非屬得裁
    定停止強制執行之事由。本件聲請人聲請停止執行，非有理
    由，應予駁回，爰裁定如主文。
中    華    民    國    99    年    7     月    16    日
                  民事第二庭 審判長 法  官  劉克聖
                                    法  官  張震武
                                    法  官  陳彥年
以上正本係照原本作成。
如對本裁定抗告須於裁定送達後10日內向本院提出抗告狀，並應
繳納抗告費新台幣1,000 元。
中    華    民    國    99    年    7     月    16    日
                                    書記官  劉霜潔

司法院資訊處製作；財團法人民間司法改革基金會備份。
